【裁判字號】    97,訴,1269
【裁判日期】    971124
【裁判案由】    違反毒品危害防制條例
【裁判全文】
臺灣屏東地方法院刑事判決              97年度訴字第1269號
公  訴  人  臺灣屏東地方法院檢察署檢察官
被      告  甲○○
                    現於臺灣屏東監獄竹田分分監
上列被告因違反毒品危害防制條例案件，經檢察官提起公訴（97
年度毒偵字第1808號），被告於準備程序就被訴事實為有罪之陳
述，本院合議庭裁定由受命法官獨任逕行簡式審判程序，並予判
決如下：
    主  文
甲○○施用第一級毒品，累犯，處有期徒刑捌月。
    事  實
一、甲○○前於民國96年間因施用毒品案件，經本院以96年度毒
    聲字第209 號裁定送勒戒處所觀察、勒戒後，認無繼續施用
    毒品之傾向，於97年1 月29日釋放出所，並由臺灣屏東地方
    法院檢察署檢察官於97年1 月28日以96年度毒偵緝字第66號
    為不起訴處分確定。又於同年間因搶奪案件，經本院以96年
    度訴字第439 號判決判處有期徒刑8 月確定，嗣經本法院以
    96年度聲減字第1187號減刑為有期徒刑4 月確定；另同年間
    又因竊盜案件，經本法院以96年度簡字第1075號判決判處有
    期徒刑4 月，減為有期徒刑2 月確定，上開2 罪接續執行，
    甫於97年5 月2 日執行完畢。詎其仍不知戒絕悔改，於前開
    觀察勒戒執行完畢後5 年內，明知海洛因業經公告列為毒品
    危害防制條例第2 條第2 項第1 款之第一級毒品，不得非法
    持有、施用，因未戒除施用毒品海洛因之惡習，竟基於施用
    第一級毒品海洛因之犯意，於97年5 月10日上午某時許，在
    其位於屏東縣恆春鎮○○路○ 段10號住處內，以將毒品海洛
    因倒入注射針筒內摻水稀釋後，再以注射針筒注射手臂靜脈
    之方式，施用海洛因1 次。嗣於97年5 月12日13時許，甲○
    ○在屏東縣恆春鎮○○路一口來檳榔攤處，因手臂露有注射
    針筒注射痕跡而為警攔查，且經徵其同意採集尿液送請鑑驗
    ，結果呈嗎啡（毒品海洛因之代謝物）陽性反應而查獲。
二、案經屏東縣政府警察局恆春分局報告屏東地方法院檢察署檢
    察官偵查起訴。
    理  由
一、本案被告甲○○所犯違反毒品危害防制條例罪，並非法定刑
    為死刑、無期徒刑或最輕本刑3年以上有期徒刑之罪，亦非
    高等法院管轄第一審之案件，而被告於本院準備程序中就被
    訴事實為有罪之陳述，本院合議庭乃裁定由受命法官獨任進
    行簡式審判程序。又簡式審判程序之證據調查，依刑事訴訟
    法第273條之2規定，不受同法第159條第1項審判外陳述排除
    之限制，再被告對於卷內之各項證據，亦不爭執證據能力，
    故卷內所列之各項證據，自得作為證據，先予敘明。
二、上開事實，業經被告甲○○於警詢（參警卷第3至7頁）、偵
    查（參偵卷第第5至6頁）及本院訊問時均坦認不諱，而被告
    為警查獲後所採取之尿液，經送請臺灣檢驗科技股份有限公
    司檢驗結果，嗎啡（毒品海洛因之代謝物）係呈現陽性反應
    ，有上開公司濫用藥物尿液第KＺ000000000000號檢驗報告、
    尿液送集真實姓名對照表、勘查採證同意書、尿液初步檢驗
    報告等各1份附卷可稽（參警卷第8至14頁），足見被告上開
    自白，確與客觀事實相符，堪予採認。又本件被告因施用毒
    品案件，因施用毒品案件，經本院以96年度毒聲字第209號
    裁定送勒戒處所觀察、勒戒後，認無繼續施用毒品之傾向，
    於97年1月29日釋放出所，並由臺灣屏東地方法院檢察署檢
    察官於97年1 月28日以96年度毒偵緝字第66號為不起訴處分
    確定此有臺灣高等法院被告前案紀錄表及臺灣屏東地方法院
    檢察署全國施用毒品案件紀錄表在卷可查，是被告確有於觀
    察勒戒執行完畢後，5 年內復行施用毒品之罪行。綜此，本
    件事證已臻明確，被告施用毒品海洛因之犯行堪以認定。
三、按海洛因係屬毒品危害防制條例第2 條第2 項第1 款所指之
    第一級毒品，核被告甲○○所為，係犯毒品危害防制條例第
    10條第1 項之施用第一級毒品罪。被告施用前持有第一級毒
    品之低度行為，應為其施用第一級毒品之高度行為所吸收，
    不另論罪。另被告有上揭犯罪事實欄所述經有期徒刑宣告及
    執行完畢之情形，此有前開臺灣高等法院被告前案紀錄表可
    按，被告於有期徒刑執行完畢後，5 年以內故意再犯本件有
    期徒刑以上之罪，構成累犯，應依刑法第47條第1 項規定予
    以加重其刑。爰審酌被告前已因施用毒品犯行經觀察勒戒，
    竟仍故態復萌，復行施用毒品不輟，無視於毒品對於自身健
    康之戕害及國家對於杜絕毒品犯罪之禁令；惟衡酌施用毒品
    係屬自戕行為，被告犯罪手段尚屬平和，亦未因此而危害他
    人，所生損害尚非鉅大，且被告於犯後於本院審理時坦承犯
    行，尚見悔意之犯罪後態度，另施用毒品者均有相當程度之
    成癮性及心理依賴，其犯罪心態與一般刑事犯罪之本質並不
    相同，應側重適當之醫學治療及心理矯治為宜，暨檢察官於
    本院審理時對被告具體求刑之刑度範圍等一切情狀，量處如
    主文所示之刑。
據上論斷，應依刑事訴訟法第273 條之1 第1 項、第299 條第1
項前段，毒品危害防制條例第10條第1 項，刑法第11條前段、第
47條第1項，判決如主文。
本案經檢察官劉文賓到庭執行職務。
中    華    民    國    97    年    11    月    24    日
                  刑事第三庭    法  官  陳怡先
以上正本證明與原本無異。
如不服本判決應於收受判決後10日內向本院提出上訴書狀，並應
敘述具體理由；其未敘述上訴理由者，應於上訴期間屆滿後20日
內向本院補提理由書（均須按他造當事人之人數附繕本）「切勿
逕送上級法院」。
中    華    民    國    97    年    11    月    24    日
                                 書記官  郭松菊
附錄所犯法條
毒品危害防制條例第10條
施用第一級毒品者，處 6 月以上 5 年以下有期徒刑。
施用第二級毒品者，處 3 年以下有期徒刑。


司法院資訊處製作；財團法人民間司法改革基金會備份。
